# 基本每股收益

提问人：jidus 时间：2013-06-17 23:43:32
1 、合并财务报表，基本每股收益分子应当是归属于母公司普通股东的当期合并净利润，即扣减少数股东损益后的余额。如果分母是发行在外普通股加权平均数。这样基本每股收益会不会虚减了？为什么要扣减少数股东损益后的余额？ 2 、新发行普通股股数，同一控制下的企业合并，作为对价发行的普通股股数，应当计入各列报期间普通股的加权平均数。为什么是用各列报期间普通股的加权平均数？各列报期间指的期间是从什么时候到什么时候？

回答人：chenyiwei
回复 jidus 的帖子
1 、保证分子分母同口径的需要。因为股本是归属母公司股东的权益，不含少数股东所占的股份。相应地，分子也不含少数股东收益。
2 、即所列报的各比较期间，如按证监会的年报准则规定需要列报最近三年的财务指标。用“各列报期间普通股的加权平均数”的原因是：基本每股收益的分母就是发行在外的普通股加权平均股份数。

提问人：jidus 时间：2013-06-18 23:15:47
回复 chenyiwei 的帖子
所列报的各比较期间，基本每股收益的分母就是发行在外的普通股加权平均股份数，那分子是不是也要加权平均这个期间的净利润？

回答人：chenyiwei
净利润本来就是时期数.